【裁判字號】    95,裁,1380
【裁判日期】    950629
【裁判案由】    水污染防治法
【裁判全文】
最  高  行  政  法  院  裁  定
                                     95年度裁字第01380號
抗  告  人  乙○○○○○○○○.
相  對  人  苗栗縣政府
代  表  人  甲○○        送達.
上列抗告人因與相對人苗栗縣政府間水污染防治法事件，對於中
華民國94年9月14日臺中高等行政法院94年度訴字第393號裁定提
起抗告，本院裁定如下︰
    主  文
抗告駁回。
抗告訴訟費用由抗告人負擔。
    理  由
一、按抗告法院認抗告為不合法或無理由者，應為駁回抗告之裁
    定。
二、本件抗告意旨略謂：93年5月18日寄存於三義郵局，但其何
    時前往領取原處分已不可考，但基於社會正義公平原則，訴
    願機關既已受理訴願，行政法院基於保障民權之理由，本件
    應實體審理，不應予以駁回等語。
三、原裁定以：本件抗告人因水污染防治法事件，原處分機關之
    處分書係於93年5月18日寄存於三義郵局，此有送達證書附
    原處分卷可稽。於寄存當日即已發生送達之效力，計其提起
    訴願之期間，應自93年5月19日起算，扣除在途期間4日，至
    93年6月21日即已屆滿。抗告人遲至93年7月5日始向相對人
    提起訴願，有賴俊儒養豬場函附於訴願卷可按，其訴願已逾
    法定不變期間，為不合法，訴願決定雖未為不受理之決定，
    而以實體上無理由駁回其訴願，其結果並無不同。抗告人復
    對之提起行政訴訟，顯非合法為由，駁回抗告人在原審之訴
    。
四、本院查，「訴願之提起，應自行政處分達到或公告期滿之次
    日起三十日內為之。」為訴願法第14條第1項所明定。又按
    「原告之訴，有起訴不備其他要件者，行政法院應以予裁定
    駁回之。」行政訴訟法第107條第1項第10款定有明文。原裁
    定以前揭理由，駁回抗告人在原審之訴，於法尚無未合。本
    件抗告意旨以原處分送達於93年5月18日寄存於三義郵局，
    但其何時前往領取原處分已不可考，但基於社會正義公平原
    則，訴願機關既已受理訴願，行政法院基於保障民權之理由
    ，本件應實體審理，不應予以駁回等語。惟依行政訴訟法第
    73條規定寄存送達者，於合法寄存送達時即發生送達效力，
    並非以受送達者前往寄存處所領取送達文書始發生效力。又
    行政訴訟以具備訴訟要件為實體審判之前提要件，本件既已
    逾訴願法定期間，其訴願程序為不合法，雖訴願決定機關未
    為不受理之決定，而以實體上無理由駁回其訴願，但並不因
    此而影響抗告人已逾訴願法定期間之事實。本件抗告仍無理
    由，應予駁回。
五、依行政訴訟法第104條、民事訴訟法第95條、第78條，裁定
    如主文。
中    華    民    國    95    年    6     月    29    日
                  第一庭審判長法  官  葉  振  權
                              法  官  吳  明  鴻
                              法  官  陳  秀  美
                              法  官  劉  鑫  楨
                              法  官  梁  松  雄
以  上  正  本  證  明  與  原  本  無  異
中    華    民    國    95    年    6     月    29    日
                              書記官  陳  盛  信


司法院資訊處製作；財團法人民間司法改革基金會備份。
